臺灣高等法院臺南分院刑事裁定
110年度聲字第428號
聲  請  人  臺灣高等檢察署臺南檢察分署檢察官
受  刑  人  甲○○  （年籍詳卷）

上列受刑人因家庭暴力強制猥褻案件，聲請人聲請假釋中交付保
護管束（110年度執聲家字第7號），本院裁定如下：
    主  文
甲○○假釋中付保護管束，並於保護管束期間內，禁止對被害人即
原確定判決所載之B女（年籍詳卷）為下列行為：㈠實施身體或精
神上不法侵害之行為；㈡騷擾、接觸、跟蹤、通話、通信或其他
非必要之聯絡行為；㈢進入上開被害人住居所、學校、工作場所
或其他經常出入之特定場所二百公尺之範圍內。
    理  由
一、按行政機關、司法機關及軍法機關所製作必須公示之文書，
    不得揭露被害人之姓名、出生年月日、住居所及其他足資識
    別被害人身分之資訊，性侵害犯罪防治法第12條第2項定有
    明文；所謂其他足資識別被害人身分之資訊，包括被害人照
    片、影像、聲音、住址、就讀學校、班級、工作場所或其有
    關係之親屬姓名年籍等個人基本資料。本案受刑人甲○○（真
    實姓名、年籍均詳卷，下稱受刑人）所犯之罪為性侵害犯罪
    防治法第2條第1項規定之性侵害犯罪，如記載其真實姓名、
    年籍等資料，有揭露足資識別被害人身分資訊之虞，爰僅記
    載其姓氏，其餘真實姓名、年籍均詳如卷內資料所示。至本
    裁定所稱之被害人即本院107年度侵上訴字第991號判決事實
    欄所載之B女（真實姓名、年籍及住所均詳卷）。
二、聲請意旨略以：受刑人甲○○因強制猥褻案件，經本院以107
    年度侵上訴字第991號判決判處有期徒刑3年確定，在監執行
    中，報經法務部於110年5月3日核准假釋在案，惟依刑法第9
    3條第2項、家庭暴力防治法第39條準用同法第38條第1項及
    兒童及少年福利與權益保障法第112條之1第3項準用該條第2
    項規定，假釋出獄者，在假釋中付保護管束，並應命受刑人
    於假釋期間內遵守家庭暴力防治法第38條第2項第1至第6款
    所列一款至數款事項，及遵守兒童及少年福利與權益保障法
    第112條之1第2項第1至3款所列一款至數款事項，爰依刑事
    訴訟法第481條第1項規定聲請裁定。
三、假釋出獄者，在假釋中付保護管束。刑法第93條第2項定有
    明文。又依刑法第93條第2項之付保護管束，由檢察官聲請
    該案犯罪事實最後裁判之法院裁定之，刑事訴訟法第481條
    第1項前段亦有明定。再「法院就犯家庭暴力罪或違反保護
    令罪為緩刑宣告時，除顯無必要者外，應命被告於付緩刑保
    護管束期間內，遵守下列一款或數款事項：一、禁止實施家
    庭暴力。二、禁止對被害人、目睹家庭暴力兒童及少年或其
    特定家庭成員為騷擾、接觸、跟蹤、通話、通信或其他非必
    要之聯絡行為。三、遷出被害人、目睹家庭暴力兒童及少年
    或其特定家庭成員之住居所。四、命相對人遠離下列場所特
    定距離：被害人、目睹家庭暴力兒童及少年或其特定家庭成
    員之住居所、學校、工作場所或其他經常出入之特定場所。
    五、完成加害人處遇計畫。六、其他保護被害人、目睹家庭
    暴力兒童及少年或其特定家庭成員安全之事項。」、「前條
    規定，於受刑人經假釋出獄付保護管束者，準用之。」家庭
    暴力防治法第38條第2項、第39條定有明文。又受刑人於本
    案行為後，兒童及少年福利與權益保障法於108年3月29日修
    正，並於108年4月24日公布施行，此次修正增訂第112條之1
    ，該條第1至3項規定：成年人故意對兒童及少年犯兒童及少
    年性剝削防制條例、刑法妨害性自主罪章、殺人罪章及傷害
    罪章之罪而受緩刑宣告者，在緩刑期內應付保護管束。法院
    為前項宣告時，得委託專業人員、團體、機構評估，除顯無
    必要者外，應命被告於付保護管束期間內，遵守下列一款或
    數款事項：㈠禁止對兒童及少年實施特定不法侵害之行為。㈡
    完成加害人處遇計畫。㈢其他保護被害人之事項。犯第1項罪
    之受刑人經假釋出獄付保護管束者，準用前項規定。該條文
    規定受刑人經假釋出獄付保護管束，並命受刑人於保護管束
    期間內應遵守一定之事項，性質上均與在監所或其他相類似
    場所執行拘束人身自由之處遇不同，屬非拘束人身自由之保
    安處分，本案自應適用裁判時之法律即該條規定。
四、本院審核受刑人甲○○於本案對案發時有家庭成員關係之被害
    人B女為強制猥褻犯行之情事，及參酌法務部矯正署110年5
    月3日法矯署教字第11001499001號函所附法務部○○○○○○○假
    釋出獄人交付保護管束名冊、戶籍謄本、法務部○○○○○○○受
    刑人假釋入住同意書、公務電話紀錄、受刑人人相表、收容
    人調查分類直接調查表、犯案情節及輔導/治療摘要紀錄表
    （未來處遇建議可加強家庭目標確定、情緒控制、壓力管理
    、兩性關係界線與尊重性別及家庭暴力法規等面向之認知教
    育輔導）、個案輔導記錄、個案綜合資料表等文件，認聲請
    為正當，並審酌受刑人出監後係返回其配偶住處（即其戶籍
    地），與原確定判決被害人B女不同住處，亦屬不同戶籍，
    被害人已成年，但基於特別預防，認在假釋付保護管束期間
    ，併應禁止其實施家庭暴力。是認聲請人之聲請為正當。爰
    依刑事訴訟法第481條第1項、刑法第93條第2項、第96條但
    書，家庭暴力防治法第39條、第38條第2項第2款、第4款，
    兒童及少年福利與權益保障法第112條之1第3項、第2項第1
    款，裁定如主文。
中　　華　　民　　國　　110 　年　　5 　　月　　5 　　日
                  刑事第二庭    審判長法　官  陳顯榮 
                                      法　官  黃裕堯
                                      法　官  陳弘能
以上正本證明與原本無異。
如不服本裁定，應於收受本裁定後五日內向本院提出抗告狀。
　　　　　　　　　　　　　　　　　　　書記官  許雅華
中　　華　　民　　國　　110 　年　　5 　　月　　5 　　日